【裁判字號】    89,附民,94
【裁判日期】    890823
【裁判案由】    請求賠償損害
【裁判全文】
臺灣彰化地方法院刑事附帶民事訴訟判決              八十九年度附民字第九四號
    原      告  丙○○○股份有限公司  設台北巿民權西路五三號十二樓
    法定代理人  乙○○
    被      告  甲○○
右列被告因民國八十九年度易字第五八二號違反著作權法案件，經原告提起附帶民事
訴訟，請求損害賠償事件，本院判決如左：
     主     文
被告應給付原告新台幣壹萬元，及自民國八十八年七月二十日起至清償日止，按週年
利率百分之五計算之利息。
被告應負擔費用，將本院八十九年度易字第五八二號刑事判決內容全部，刊登於中國
時報或聯合報或自由時報影劇版外頁之四Ｘ六公分版面壹日。
原告其餘之訴駁回。
本判決第一項於原告以新台幣參仟元為被告供擔保後，得假執行。
原告其餘假執行之聲請駁回。
    事    實
甲、原告方面：
  一、聲明：求為判決：(一)被告應給付原告新台幣三十六萬元，及自起訴狀繕本送達
            被告翌日起，至清償日止，按年息百分之五計算之利息，並願供擔保聲
            請宣告假執行。(二)被告應負擔費用，將本院八十九年度易字第五八二號
            刑事判決內容全部或一部，刊登於中國時報或聯合報或自由時報影劇版
            外頁之四Ｘ六公分版面。
   二、陳述：緣被告係群星會卡拉ＯＫ負責人，擅自公開演出「港邊甘是男性傷心
       的所在」原告享有著作權之歌曲，侵害告訴人之權利，業蒙鈞院審理在案。
       按因故意或過失不法侵害他人之著作財產權或製版權者，負損害賠償責任，
       又如被害人不易證明其實際損害額，得請求法院依侵害之情節，在新台幣一
       萬元以上五十萬元以下酌定賠償。如損害行為屬故意且情節重大者，賠償額
       得增至新台幣一百萬元，著作權法第八十八條第一項及第三項分別定有明文
       。今被告之侵權行為與原告之損害間，具有因果關係，又於侵權行為發生時
       ，其應與原告簽訂契約金額為新台幣三十六萬元（附件：八十六年度合約書
       影本），原告遂依上開規定請求之。又依著作權法第八十九條規定，被害人
       得請求由侵害人負擔費用，將判決書內容全部或一部登載新聞紙，原告爰依
       上開規定為聲明二之請求。
  三、證據：引用刑案所提之證據。
乙、被告方面
  一、聲明：求為判決駁回原告之訴及假執行聲請。
  二、陳述：被告係向黃榮鵬購買音霸伴唱機，均交由黃榮鵬全權處理，餘引用刑案
      之答辯。
    理    由
一、按被告係設在彰化縣彰化市○○路二一０號群星會卡拉ＯＫ之負責人，明知其店
    內供客人點唱之音霸電腦音樂伴唱機內所含「港邊甘是男性傷心的所在」歌曲，
    係屬丙○○○股份有限公司（下稱美華公司）專有公開演出、公開上映等著作財
    產權之著作，未經美華公司之授權許可，不得在公開場所公開演出該歌曲，竟基
    於概括犯意，未經著作權人美華公司之同意，自民國（下同）八十七年八、九月
    間起，連續在上址公眾得出入之場所，以該點唱機供不特定之客人點播而擅自以
    公開演出之方法侵害美華公司之著作權財產權。嗣於八十八年四月十四日二十時
    十分許，為警持搜索票會同美華公司之人員戊○○當場查獲自該點唱機上可以點
    播上開歌曲，並照相存證，且扣得載有上開歌曲之點歌簿一本等情，業據原告代
    理人丁○○指訴甚詳，並有搜索當日之照片及扣案之點歌本可證。又該伴唱機如
    欲在公開或公眾得出入之場所使用，需要另外申請公播證，亦據證人黃榮鵬及金
    敏宏到庭結證明確。被告亦自承並未取得公播證即對外營業，是被告侵害原告之
    著作財產權至明，並為刑事判決判處有期徒刑三月在案，堪認原告之主張為真正
    。
二、按因故意或過失不法侵害他人之著作權或製版權者，負損害賠償責任；如被害人
    不易證明其實際損害額，得請求法院依侵害情節，在新台幣一萬以上五十萬元以
    下，酌定賠償金額。如損害行為屬故意，且情節較重大者，賠償額得增至新台幣
    一百萬元；被害人得請求由侵害人負擔費用，將判決書內容全部或一部登載新聞
    紙、雜誌，著作權法第八十八條第一項、第三項及第八十九條分別定有明文。本
    案被告既對於原告之著作權財產權為上開侵害，自應負賠償責任。茲所應審酌者
    ，為原告所得請求被告賠償之金額。按原告享有「港邊甘是男性傷心的所生」之
    著作財產權，遭被告侵害，其權益自受有相當之損失，其可預期之授權利益自受
    損失，而此項損害，被害人即原告實不易證明其實際損害額究多少，惟本院審酌
    被告上開侵害原告之著作財產權僅有一首，原告依據其與客戶簽訂之授權合約書
    ，倘客戶一次訂購五套（每三百首單曲為一套）以上，且款項一次付清，每套優
    待為三十六萬元，而請求被告賠償三十六萬元，尚嫌過高，認以一萬元為賠償額
    ，尚屬合理，應予准許，其超過此部分之請求，不應准許。從而，原告基於上開
    損害賠償請求權，請求被告賠償原告一萬元，及自起訴狀繕本送達翌日起即八十
    九年七月二十日起至清償日止，依週年利率百分之五計算之利息，及被告應負擔
    費用，將本院八十九年度易字第五八二號刑事判決內容全部，登載於中國時報、
    聯合報或自由時報影劇版外頁之四Ｘ六公分版面，洵屬正當，應予准許。逾此部
    分所為之請求，為無理由，應予駁回。原告陳明願供擔保，聲請就金錢賠償部分
    宣告假執行，經核其勝訴部分，合於法律規定，酌定相當擔保金額宣告之；其餘
    假執行之聲請，因訴之駁回而失所附麗，不予准許。
三、結論：本件原告之訴，為一部有理由，一部無理由，依刑事訴訟法第五百零二條
    、第四百九十一條第十款，民事訴訟法第三百九十條第二項，判決如主文。
中      華      民      國       八十九    年      八   月     二十三   日
                                           法      官  林  慧  英
右正本證明與原本無異。
如不服本判決，應於判決送達後十日內向本院提出上訴狀( 須附繕本 )。
本判決非對於刑事訴訟之判決有上訴時不得上訴。
                                           法院書記官  葉  春  涼
中      華      民      國       八十九    年      八   月     三十     日


司法院資訊處製作；財團法人民間司法改革基金會備份。
